【裁判字號】    92,家抗,24
【裁判日期】    921119
【裁判案由】    離婚
【裁判全文】
臺灣高等法院臺南分院民事裁定  九十二年度家抗字第二四號  Ｊ
      抗  告  人  乙  ○  ○
抗告人即原告因與被告甲○間請求離婚事件，對於中華民國九十二年三月二十五日臺
灣嘉義地方法院九十二年婚字第一六九號裁定提起抗告，本院裁定如下：
    主    文
抗告駁回。
抗告訴訟費用由抗告人負擔。
    理    由
一、按當事人書狀，依民事訴訟法第一百十六條第一項第一款規定，應記載當事人姓
    名、性別、年齡、職業及住所或居所，此為法定必須具備之程式。
二、本件原告即抗告人抗告意旨略以：抗告人於民國（下同）九十二年三月十八日已
    申請被告甲○之戶籍謄本，惟因抗告人在原法院命補正期間即自九十二年三月十
    八日至九十二年三月廿五日止，罹肝硬化，致耽誤補正被告甲○之戶籍謄本，原
    審駁回抗告人之訴，自屬不當，求為廢棄原裁定云云。
三、經查本件原告即抗告人起訴請求與被告甲○離婚事件，未據於起訴狀上載明其配
    偶即被告甲○之真正住所或居所，致原審法院付郵之送達證書，因查無該址，而
    無法送達訴訟文書，此有原審法院該送達證書及其信封附卷足稽。嗣原審法院乃
    於九十二年三月十八日調解程序中當庭裁定，命抗告人於五日內補正被告甲○戶
    籍謄本，以憑送達，有原審法院調解程序筆錄在卷可按，乃抗告人逾期未予補正
    ，其訴難認為合法，應予駁回。至抗告意旨以：抗告人於九十二年三月十八日已
    申請被告甲○之戶籍謄本，惟因抗告人在原法院命補正期間即自九十二年三月十
    八日至九十二年三月廿五日止，罹肝硬化，致耽誤補正被告甲○之戶籍謄本云云
    ，惟查抗告人並未提出肝硬化之證明，且縱認抗告人有肝硬化之症狀，抗告人既
    於九十二年三月十八日已申請被告甲○之戶籍謄本，非不得於原審法院所定前開
    五日之補正期間內自行或委託他人向原審法院補正，且原審法院所定前開五日之
    補正期間亦屬適當，乃抗告人並未依原審法院所定於五日內補正被告甲○戶籍謄
    本，其抗告自無可採。原審法院因而依民事訴訟法第二百四十九條第一項第六款
    起訴不合程式之規定，駁回抗告人之訴，核無不合。抗告意旨仍執前詞指摘原裁
    定不當，求為廢棄，非有理由。
四、據上論結，本件抗告為無理由，依民事訴訟法第四百九十五條之一第一項、第四
    百四十九條第一項、第九十五條、第七十八條，裁定如主文。
中      華      民      國    九十二    年     十一     月     十九     日
                                    臺灣高等法院臺南分院民事第四庭
~B1審判長法官  林    金    村
~B2      法官  曾    平    杉
~B3      法官  胡    景    彬
右為正本係照原本作成。
如不服本裁定，僅得於收受本裁定正本送達後十日內以適用法規顯有錯誤為理由，向
本院提出再抗告狀（須附繕本一份及繳納再抗告裁判費新台幣一千元），並經本院許
可後始可再抗告於最高法院。
中      華      民      國    九十二    年     十一     月     二十一   日
~B法院書記官  邱    春    榮
【附記】
民事訴訟法第四百九十五條之一第二項準用同法第四百六十六條之一第一、二項規定
：
I對於第二審判決上訴，上訴人應委任律師為訴訟代理人。但上訴人或其法定代理人
  具有律師資格者，不在此限。
II上訴人之配偶、三親等內之血親、二親等內之姻親，或上訴人為法人、中央或地方
  機關時，其所屬專任人員具有律師資格並經法院認為適當者，亦得為第三審訴訟代
  理人。


司法院資訊處製作；財團法人民間司法改革基金會備份。
